臺灣高等法院刑事裁定　　　　　　　　 100年度抗字第1306號
抗　告　人
即 受刑 人　邱國芸
上列抗告人因聲請定其應執行刑案件，不服臺灣桃園地方法院中
華民國100年9月30日裁定（100年度聲字第3720號），提起抗告
，本院裁定如下：
    主  文
抗告駁回。
    理  由
一、原裁定意旨略以：抗告人即受刑人邱國芸因強盜等案件，先
    後經臺灣板橋地方法院、臺灣桃園地方法院、本院臺中高分
    院及本院各判處如附表所示之刑，分別確定在案。茲檢察官
    聲請定其應執行之刑，審核認聲請為正當，應定其應執行之
    刑有期徒刑30年。
二、抗告意旨略以：抗告人所犯原裁定附表編號15之罪，抗告人
    係自94年9月9日自綽號「阿成」之成年男子處取得土造金屬
    槍管1枝而持有，嗣於96年6月19日為警查獲，按最高法院92
    年度台非字第91號判決意旨，未經許可持有槍枝，一經持有
    ，罪即成立，而抗告人既於94年9月9日非法持有槍枝主要組
    成零件，揆諸前揭最高法院判決意旨，當日即為犯罪行為成
    立之日。而原裁定誤認抗告人該案犯罪日期為新法施行後之
    96年6月19日，致未比較新舊法，逕依95年7月1日施行之刑
    法第51條第5款裁定應執行有期徒刑30年，對抗告人不利，
    爰依法提起抗告，請本院重為裁定云云。
三、按法律上屬於自由裁量之事項，並非概無法律性之拘束。法
    院就自由裁量權之行使，除不得逾越法律所規定範圍之外部
    性界限外，尚應受比例原則、公平正義原則之規範，謹守法
    律秩序之理念，體察法律之規範目的，使其結果實質正當，
    合於裁量之內部性界限，俾與立法本旨相契合。刑法第51條
    第5款規定數罪併罰，宣告多數有期徒刑者，應於各刑中之
    最長期以上，各刑合併之刑期以下，定其應執行之刑期，但
    不得逾30年，其就數罪併罰，固非採併科主義，而係採限制
    加重主義，就俱發各罪中，以最重之宣告刑為基礎，由法院
    參酌他罪之宣告刑，裁量加重定之，且不得逾法定之30年最
    高限制，此即外部性界限。然上揭定其應執行刑，既屬刑法
    賦予法院自由裁量之事項，其應受內部性界限之拘束，要屬
    當然（最高法院96年度台上字第7583號判決意旨參照），足
    認量刑為法院自由裁量之事項，除應符合內、外部性界限及
    相關原則規範外，並不受其他法官、法院之拘束。對於定應
    執行刑之案件，法院所為刑之酌定，本屬自由裁量事項，倘
    未逾法定裁量範圍（即各刑中之最長期以上、各刑合併之刑
    期以下之法定範圍內），即難謂其職權之行使有違誤。次按
    持有槍砲彈藥罪，其持有之繼續，為犯罪行為之繼續，而非
    狀態之繼續，亦即一經非法持有，罪雖成立，但其完結，須
    繼續至持有行為終了時為止（最高法院98年度台上字第2352
    號號判決參照）。而持有子彈、寄藏手槍罪均為繼續犯，於
    終止持有或寄藏之前，犯罪行為仍在繼續實行之中，其間法
    律縱有變更，但其行為既繼續實行至新法施行以後，自無行
    為後法律變更之可言，不生新舊法比較適用問題，應逕適用
    行為終止時已施行之新法處斷（最高法院97年度台上字第25
    59號判決意旨參照）。
四、經查：抗告人所犯如原裁定附表編號1至15所示之罪均已確
    定在案，此有本院被告前案紀錄表可憑，且該15罪之犯罪時
    間，均係在附表編號1所示之強盜案件，於民國97年7月2日
    裁判確定之前，依上開規定，自應併合處罰，則本件抗告人
    所犯各罪合併之刑期已逾30年，原審酌定其應執行刑為有期
    徒刑30年，乃合於上揭規定。抗告人邱國芸抗告意旨指稱原
    裁定附表編號15所示之罪之犯罪成立日期應係94年9月9日，
    應適用舊法乙節，惟查抗告人於94年9月9日自綽號「阿成」
    之成年男子處取得土造金屬槍管1枝而持有，其持有行為直
    至96年6月19日始為警查獲，依前揭最高法院之判決意旨可
    知，抗告人之持有行為終了時即為96年6月19日，自應適用
    修正後之刑法第51條第5款規定，定其應執行之刑，抗告人
    以原裁定未為新舊法比較而適用修正前之刑法有關執行刑之
    規定，顯有誤會。因此，受刑人之抗告意旨指摘原裁定不當
    云云，並無理由，應予駁回。末按刑法第42條第4項明文規
    定，依第51條第7款所定之金額，其易服勞役之折算標準不
    同者，從勞役期限較長者定之，則原裁定就罰金如易服勞役
    部分，依有利於抗告人之標準（即附表編號14之部分），以
    罰金總額與6個月之日數比例計算之諭知部分，亦無不當，
    應併敘明。
五、據上論斷，應依刑事訴訟法第412條，裁定如主文。
中    華    民    國   100    年    11    月    23    日
                  刑事第二十庭      審判長法  官  楊力進
                                          法  官  林海祥
                                          法  官  詹駿鴻
以上正本證明與原本無異。
如不服本裁定，應於收受送達後五日內向本院提出抗告狀。
                                          書記官  梁淑時
中    華    民    國   100    年    11    月    23    日